臺灣臺北地方法院普通庭裁定　　　　　　　　　　　　　九十一年度秩抗字第六號
　　抗　告　人　甲○○
　　即被移
右列抗告人因違反社會秩序維護法案件，不服本院新店簡易庭於中華民國九十一年五
月二日所為第一審裁定（九十一年度店秩字第一二號），提起抗告，本院普通庭為第
二審裁定如左：
      主  文
抗告駁回。
      理  由
一、按冒用他人身分或能力之證明文件者，處三日以下拘留或新臺幣一萬八千元以下
    罰鍰，社會秩序維護法第六十六條第二款定有明文。原裁定依據(1)抗告人即被移
    送人於警詢之自白(2)陳進飛名義臺南市營業小客車駕駛人職業登記證影本(3)經警
    察當場查獲等事證，認定抗告人即被移送人甲○○於九十一年三月五日上午零時
    三十分許（裁定書誤繕為九十一年四月五日），在臺北市○○○○道路景福匝道
    ，冒用陳進飛名義臺南市營業小客車駕駛人駕駛登記證等事實，並依據上開規定
    裁處新臺幣一萬元之罰鍰。
二、抗告意旨略以：抗告人為車牌號碼六Ｑ—一七二號營業用小客車之車主，於白天
    將前開車輛租與陳進飛於臺南地區營業使用，由抗告人與陳進飛輪流營業使用，
    抗告人為來臺北找親戚，始駕駛上開車輛前來臺北，一時未將陳進飛所有證號○
    二四○七三號之臺南市營業小客車駕駛人職業登記證取下，並非冒用他人能力之
    證明文件等語。經查：證人即查獲抗告人之臺北市政府警察局文山二分局警員高
    玉松到庭證稱：伊當時在景福匝道執行酒測勤務，臨檢甲○○駕駛之營業用小客
    車時，看到右前方登記座上放置他人之營業登記證，雖然當時抗告人並未載客，
    可是在車上也沒有看到行李，車頂上面的也亮著等語（見本院九十一年六月七日
    訊問筆錄），足見抗告人於為警查獲時駕駛營業用小客車與一般營業中營業用小
    客車之外觀並無二致，而抗告人於警詢中亦稱：伊並無營業登記證等語，經本院
    向臺南縣市警察局查詢亦無取得該局核發之執業登記證，分別有該局九十一年六
    月十七日南縣警交字第○九一○○四一九九六號、九十一年六月二十日南市警交
    字第○九一七七八五九號函可資佐證，況營業小客車駕駛人未向警察機關請領執
    業登記證，本不得駕駛營業用小客車，道路交通安全規則第一百十四條第五款亦
    定有明文，足認抗告人確有冒用他人能力證明文件之行為，抗告人所辯，顯為事
    後卸責之詞，不足採信。原審認定事實與適用法律均無違誤，裁處新臺幣一萬元
    之罰鍰亦屬適當，抗告人仍執前詞指摘原裁定不當，抗告顯無理由，應予駁回。
據上論斷，應依社會秩序維護法第五十八條、第九十二條，刑事訴訟法第四百十二條
，裁定如主文。
中      華      民      國    九十一    年      十      月      八      日
                              臺灣臺北地方法院刑事普通庭
                                  審判長法  官    陳興邦
                                        法  官    劉亭柏
        法  官    唐于智
右正本證明與原本無異。
本裁定不得抗告。
                                        書記官    陳俐妙
中      華      民      國    九十一    年      十      月      八      日
